【裁判字號】    97,訴,4051
【裁判日期】    970724
【裁判案由】    清償借款
【裁判全文】
臺灣臺北地方法院民事判決              97年度訴字第4051號
原      告    萬泰商業銀行股份有限公司
法定代理人    周榮生
訴訟代理人    丁○○
              丙○○
被      告    甲○○ 原名吳.
上列當事人間請求清償借款事件，本院於民國97年7月17日言詞
辯論終結，判決如下：
    主      文
被告應給付原告新臺幣伍拾萬零捌拾伍元，其中其中新臺幣肆拾
玖萬壹仟貳佰貳拾壹元自民國九十七年二月五日起至清償日止，
按年息百分之二十計算之利息。
訴訟費用由被告負擔。
    事實及理由
壹、程序方面：
一、按原告法定代理人於訴訟程序中由乙○○變更為周榮生，有
    原告所提公司變更登記表、銀行營業執照在卷可稽，並經周
    榮生具狀聲明承受訴訟，應予准許。
貳、得心證之理由：
一、原告聲明：如主文所示。並陳述：被告於民國88年11月9日
    ，與原告訂立小額循環信用貸款契約，約定以GEORGE&MARY
    現金卡為工具循環使用。詎債務人未依約給付，尚積欠本金
    數額及利息計算說明如下：１、本金債權：新臺幣（下同）
    肆拾玖萬壹仟貳佰貳拾壹元整。２、上期未收利息：貳拾貳
    元整。３、利息計算：(1)給付期限前之利息計算期間及利率
    ：就前述本金債權及自九十六年十二月三十一日起至民國九
    十七年二月四日止，按年利率百分之一十八點二五計算利息
    ，合計捌仟捌佰肆拾貳元整。(2)給付遲延後之利息計算期間
    及利率：就前述本金債權及自民國九十七年二月五日至清償
    日止，按年利率百分之二十計算之利息。４、帳務管理費用
    ：零元整。又按前開契約第11條之約定，被告未依約繳納本
    息，已喪失期限利益，全部債務視為到期，為確保債權爰依
    民事訴訟法狀請本院判決如聲明。
二、被告聲明：原告之訴駁回。並陳述：要求協商等語。
三、原告主張之事實，業據其提出與所述相符之小額循環信用貸
    款契約、契據變更約定書及交易紀錄表為證，而被告經合法
    通知於 97年7月17日言詞辯論期日到場，陳明確有原告所主
    張之借貸關係，雖辯稱要求協商云云，惟原告訴訟代理人已
    表明未經原告授權，被告上開辯稱顯屬無據，本院依上開證
    物，堪信原告主張之事實為真正。從而，原告依消費借貸及
    信用卡使用契約法律關係請求被告給付如主文所示之本金、
    利息及遲延利息洵屬有據，應予准許。
、據上論結：原告之訴為有理由，依民事訴訟法第385條第1項
    前段、第78條，判決如主文。
中    華    民    國    97    年    7     月    24    日
                  民事第三庭    法  官  鄭佾瑩
以上正本係照原本作成
如對本判決上訴，須於判決送達後20日內向本院提出上訴狀
中    華    民    國    97    年    7     月    24    日
                                書記官  高雲龍


司法院資訊處製作；財團法人民間司法改革基金會備份。
